【裁判字號】    90,易,1460
【裁判日期】    900815
【裁判案由】    竊盜等
【裁判全文】
臺灣臺南地方法院刑事判決                          九十年度易字第一四六號
    公  訴  人  臺灣臺南地方法院檢察署檢察官
    被      告  丙○○
                甲○○
右列被告因竊盜案件，經檢察官提起公訴（九十年度偵字第一二六二號），本院判決
如左：
    主  文
丙○○竊盜，處拘役伍拾日，如易科罰金，以參佰元折算壹日。緩刑貳年。
甲○○故買贓物，處拘役肆拾日，如易科罰金，以參佰元折算壹日。緩刑貳年。
    事  實
一、丙○○意圖為自己不法之所有，於民國八十九年十一月十七日，在臺南市○○路
    國立成功大學醫學院附設醫院附近，竊取乙○○所有之車牌號碼ＷＩＶ～３７１
    號機車一部，得手後，取下該機車號牌，於不詳時地以新台幣（下同）三百元賣
    予甲○○。甲○○明知該機車車況尚佳，且無號牌，又僅以三百元之價格賤售，
    顯係贓物，而仍故予買受。嗣甲○○於九十年一月十五日駕駛該未懸掛車牌之機
    車在臺南市○○路、長榮路口經警查獲，並扣得該機車及鑰匙一把。
二、案經臺南市警察局移送臺灣臺南地方法院檢察署檢察官偵查起訴。
    理  由
一、訊據被告丙○○、甲○○均矢口否認有右揭犯行，被告丙○○辯稱：伊以收賣廢
    鐵等物品為業，車牌號碼ＷＩＶ～３７１係不知多久以前，在臺南市精忠三村內
    ，向一位不詳姓名的老人以一百元買的，買來後又以三百元出賣予被告甲○○，
    並未竊車云云。被告甲○○則辯稱：伊住在被告丙○○隔壁，該機車係伊向被告
    丙○○購買的，買時該機車未掛車牌，伊花四百元修理後騎用，並非故買贓物云
    云。經查：前開機車為被害人乙○○所有，於八十九年十月十七日，在臺南市○○路成大醫院前被竊，同月十九日二十一時，向台南市警察局第五分局報案等情
    ，業據被害人乙○○於警訊中證述明確（見卷附臺南市警察局九十年一月十五日
    偵訊筆錄），並有車輛竊盜、車牌失竊資料個別查詢報表一紙在卷可稽。又被告
    甲○○陳稱：向被告丙○○購入該機車後，僅花四百元修理，即供己騎用直到被
    查獲時止，但依卷附為警查獲時的機車照片所示，該機車之外殼並無毀損情形，
    且車況尚佳，被告丙○○既僅以一百元購入，再以三百元賣予被告甲○○，顯不
    合理。再徵之被告丙○○係於九十年一月十五日經警查獲，於警訊及偵查中均辯
    稱：該機車係伊於約一年多前，在臺南市精忠三村內，向一不詳姓名之老人以一
    百元購得云云（見卷附臺南市警察局九十年一月十五日偵訊筆錄、臺灣臺南地方
    法院檢察署九十年一月十五日訊問筆錄、九十年二月八日訊問筆錄），然其所陳
    向該不詳姓名之老人購車之時間，與被害人乙○○所指失竊時間係於八十九年十
    月十七日不符，蓋該時被害人所有上開機車尚未失竊，可見該機車並非其所購入
    ，其虛構上情，顯為掩飾其竊取該機車之犯行。又被告丙○○既在臺南市精忠三
    村內向一位老人購入該車，然其竟無法提出該人姓名、綽號、年籍、住址或其他
    特徵以供本院查考，實違情理。再者，被告甲○○僅以三百元之賤價向丙○○購
    買該車況尚佳、無號牌及來源證件之機車，顯見其有贓物認識。綜上所述，被告
    二人所辯，均不足採信，本件事證明確，其等竊盜、贓物之犯行均堪認定。
二、核被告丙○○所為，係犯刑法第三百二十條第一項之竊盜罪，被告甲○○所為，
    係犯刑法第三百四十九條第二項之故買贓物罪。爰審酌被告二人犯罪之動機、目
    的、手段、所生危害、犯罪後態度等一切情狀，各量處如主文所示之刑，並均諭
    知易科罰金之折算標準，以資懲儆。又被告二人均無犯罪前科，未曾受有期徒刑
    以上刑之宣告，此有台灣高等法院被告全國前案紀錄表一件附卷可憑，其等經此
    罪刑宣告之教訓後，當知所警惕而無再犯之虞，本院認所宣告之刑，以暫不執行
    為適當，爰併各宣告緩刑二年，以勵自新。
據上論斷，應依刑事訴訟法第二百九十九條第一項前段，刑法第三百二十條第一項、
第三百四十九條第二項、第四十一條第一項前段、第七十四條第一款，罰金罰鍰提高
標準條例第一條前段、第二條，判決如主文。
中    華    民    國      九十      年      八        月      十五      日
                              臺灣臺南地方法院刑事第五庭
                                  法官  謝瑞龍
如不服本判決應於送達後十日內向本院提出上訴狀
附錄本案論罪科刑法條：
刑法第三百二十條
意圖為自己或第三人不法之所有，而竊取他人之動產者，為竊盜罪，處五
年以下有期徒刑、拘役或五百元以下罰金。
意圖為自己或第三人不法之利益，而竊佔他人之不動產者，依前項之規定
處斷。
前二項之未遂犯罰之。
刑法第三百四十九條
收受贓物者，處三年以下有期徒刑、拘役或五百元以下罰金。
搬運、寄藏、故買贓物或為擔保者，處五年以下有期徒刑、拘役或科或併
科一千元以下罰金。
因贓物變得之財物，以贓物論。


司法院資訊處製作；財團法人民間司法改革基金會備份。
